臺灣高等法院民事裁定
109年度聲再字第87號
聲  請  人  簡誌重  
法定代理人  李堉臣  

上列聲請人因與相對人余建華間請求停止執行事件，對於中華民
國108年11月8日本院108年度聲再字第118號、109年4月22日最高
法院109年度台抗字第631號確定裁定，聲請再審，本院裁定如下
： 
    主  文
聲請駁回。
聲請費用由聲請人負擔。
    理  由
一、按對於審級不同之法院就同一事件所為之判決，提起再審之
    訴者，專屬上級法院合併管轄，但對於第三審法院之判決，
    係本於民事訴訟法第496條第1項第9款至第13款事由，聲明
    不服者，專屬原第二審法院管轄，民事訴訟法第499條第2項
    定有明文，並依同法第507條規定，於聲請再審程序準用之
    。查聲請人不服本院民國108年11月8日108年度聲再字第118
    號裁定駁回其再審之聲請，提起抗告，經最高法院於109年4
    月22日以109年度台抗字第631號裁定駁回其抗告確定（下合
    稱原確定裁定）。本件聲請人以原確定裁定有民事訴訟法第
    496條第1項第13款之再審事由，聲請再審，依上說明，專屬
    本院管轄，合先敘明。
二、按聲請再審，應依民事訴訟法第507條準用第501條第1項第4
    款規定表明再審理由，此為必須具備之程式。所謂表明再審
    理由，必須指明確定裁定有如何合於法定再審事由之具體情
    事，始為相當；倘僅指摘原確定裁判或前次之再審裁判如何
    違法，而對該聲明不服之再審判決或裁定，則毫未指明有如
    何法定再審理由，尚難謂已合法表明再審理由。本件聲請人
    主張原確定裁定有民事訴訟法第496條第1項第13款所定事由
    ，對之聲請再審。經核聲請狀內表明之再審理由，無非說明
    其對於前訴訟程序即本院106年度抗字第1004號確定裁定不
    服之理由（見本院卷2至3、17至18頁），對於原確定裁定究
    有如何合於民事訴訟法第496條第1項第13款規定之具體情事
    ，則未據敘明，依上說明，其聲請難認合法，應予駁回。
三、另本件再審聲請書狀僅聲請人一人具狀及蓋用印文（見本院
    卷1至3頁），雖當事人欄列有李簡秀美、簡阿貝、盧簡桂雲
    (下稱李簡秀美等3人)，經本院命其等於文到5日內補正上開
    書狀之簽名或蓋印，已於109年7月27日、29日送達（見本院
    卷6至9頁），迄未補正，自難認李簡秀美等3人亦有聲請再
    審，附此敘明。 
四、據上論結，本件聲請再審為不合法。爰裁定如主文。
中　　華　　民　　國　　109 　年　　8 　　月　　18　　日
                    民事第九庭
                        審判長法  官  楊絮雲
                              法  官  郭顏毓
                              法  官  李昆霖
正本係照原本作成。
如不服本裁定，應於收受送達後10日內向本院提出抗告狀，並應
繳納抗告費新臺幣１千元。
中　　華　　民　　國　　109 　年　　8 　　月　　18　　日

                              書記官  張郁琳